# 关于评奖处理

提问人：709046552 时间：2023-03-14 11:51:00
陈版，我们组织个网络摄影大赛，评选出优秀作品，给外部参赛网友发放奖金，如果仅限在企业购买过产品的网友参加如何处理？

回答人：chenyiwei
如果仅限在企业购买过产品的网友参加，则该活动举办的支出（不含奖金）确认为销售费用，支付给参与该活动的客户的奖金可作为销售折价，冲减销售收入处理。